【裁判字號】    89,易,630
【裁判日期】    890918
【裁判案由】    詐欺
【裁判全文】
臺灣士林地方法院刑事判決                          八十九年度易字第六三號
    公  訴  人  臺灣士林地方法院檢察署檢察官
    被      告  甲○○
右列被告因詐欺案件，經檢察官提起公訴 (八十九年度偵字第二七九二號)，本院判
決如左：
    主  文
林德勝連續意圖為自己不法之所有，以詐術使人將本人之物交付，處有期徒刑壹年貳
月。
    事  實
一、甲○○基於概括之犯意，意圖為自己不法之所有，自民國八十六年四月十九日起
    至同年五月三日止，連續四次在台北市○○區○○路三段一七四巷四三號台北銀
    行內湖分行及台北市內湖區某處，向丙○○佯稱其因開車撞死人，須給付被害人
    家屬巨額和解金，使丙○○陷於錯誤，共借予其新台幣一百三十五萬元，得手後
    即避不見面。事後經查甲○○雖有發生車禍過失致人於死，惟並未給付他人賠償
    金，丙○○始知受騙。
二、案經丙○○訴請臺灣士林地方法院檢察署檢察官偵查起訴。
    理  由
一、訊據被告雖坦承右揭向告訴人林阿鳳借款之事實，惟矢口否認有何詐欺之意圖，
    先係辯稱伊於發生車禍後確有給付被害人家屬一百四十餘萬元，共分三次給付，
    賠償金是交給公司的人去付（詳本院八十九年七月三日訊問筆錄），後又改稱伊
    向告訴人借的錢有拿一十萬元給車行的經理，其餘的錢都還給朋友，伊向告訴人
    借錢時也有說要償還朋友的債款云云。經查，右揭犯罪事實，已據告訴人丙○○
    指訴甚詳，且經證人即告訴人之女戊○○到庭供證屬實，並有被告書立之借據影
    本一紙附卷可憑，而被告於八十六年一月二十八日雖因駕車過失致被害人陳燕忠
    、莊春美、郭淑安等三人死亡，惟民事賠償金部分係由保險公司及丁○○、乙○○共同給付，被告並未付錢給丁○○或乙○○等情，亦據證人丁○○、乙○○於
    偵查中及本院審理時到庭結證無訛。被告既以給付車禍賠償為由向告訴人借貸金
    錢，惟事實上卻將該借得之金額挪做他用，且事後拒絕償還該借款，其主觀上確
    有為自己不法所有之犯意甚明，其所辯顯屬諉卸之詞，不足採信。本件罪證明確
    ，被告犯行已堪認定，應依法論科。
二、核被告所為係犯刑法第三百三十九條第一項之詐欺取財罪，其先後多次犯行，時
    間緊接，方法相同，觸犯構成要件相同之罪名，顯係基於概括犯意為之，應依刑
    法第五十六條之規定論以一罪，並加重其刑。公訴人起訴書雖僅記載被告於八十
    六年四月十九日之詐欺犯行，惟於論告時已敘明被告有四次詐欺犯行，且係連續
    犯，既屬裁判上一罪，本院自得一併加以審判。爰審酌被告犯罪之動機、目的，
    使用之方法、手段及詐騙告訴人全部之積蓄，所生危害重大，於犯罪後不但飾詞
    否認犯行，且未賠償被害人之損害等一切情狀，量處如主文所示之刑示懲。
據上論斷，應依刑事訴訟法第二百九十九條第一項前段、刑法第五十六條、第三百三
十九條第一項，罰金罰鍰提高標準條例第一條前段，判決如主文。
本案經檢察官陳傳宗到庭執行職務
中    華    民    國      八十九        年      九      月    十八      日
                                  臺灣士林地方法院刑事第二庭
                                          法  官
右正本證明與原本無異。
如不服本判決，應於判決送達後十日內，向本院提出上訴狀。
                                          書記官
中    華    民    國      八十        年              月              日
附錄本案論罪科刑法條全文：
刑法第三百三十九條第一項
意圖為自己或第三人不法之所有，以詐術使人將本人或第三人之物交付者，處五年以
下有期徒刑、拘役或科或併科一千元以下罰金。


司法院資訊處製作；財團法人民間司法改革基金會備份。
